臺灣桃園地方法院刑事判決
                                   111年度審原易字第10號
公  訴  人  臺灣桃園地方檢察署檢察官
被      告  郭紹鈞



            楊坤德



上  一  人  
指定辯護人  本院公設辯護人廖彥傑
上列被告等因竊盜案件，經檢察官提起公訴（110 年度偵字第87
69號），被告等就被訴事實為有罪之陳述，本院裁定進行簡式審
判程序，判決如下：
    主      文
郭紹鈞犯攜帶兇器竊盜罪，處有期徒刑陸月，如易科罰金，以新
臺幣壹仟元折算壹日；又共同犯攜帶兇器竊盜罪，處有期徒刑陸
月，如易科罰金，以新臺幣壹仟元折算壹日。應執行有期徒刑捌
月，如易科罰金，以新臺幣壹仟元折算壹日。
楊坤德共同犯攜帶兇器竊盜罪，處有期徒刑陸月，如易科罰金，
以新臺幣壹仟元折算壹日。
郭紹鈞未扣案之犯罪所得共參萬壹仟元沒收，如全部或一部不能
沒收或不宜執行沒收時，追徵其價額。扣案之一字板手壹支、老
虎鉗壹支均沒收。
    事實及理由
一、本件犯罪事實及證據，除證據部分增列「被告郭紹鈞、楊坤
    德於本院準備程序及審理中之自白」外，其餘均與臺灣桃園
    地方檢察署檢察官起訴書之記載相同，茲引用如附件。
二、論罪科刑
（一）核被告郭紹鈞就附件犯罪事實一（一）、（二）所為，係
      分別犯刑法第321條第1項第3款之攜帶兇器竊盜罪；被告
      楊坤德就附件犯罪事實一（二）所為，係犯刑法第321條
      第1項第3款之攜帶兇器竊盜罪。被告2人就本案犯罪事實
      一（二）之竊盜犯行間，有犯意聯絡及行為分擔，應論以
      共同正犯。被告郭紹鈞前開2次加重竊盜犯行，犯意各別
      ，行為互殊，應分論併罰。
（二）爰以行為人之責任為基礎，審酌被告2人均不思以正當方
      式獲取財物，竟圖不勞而獲，恣意為本案加重竊盜之犯行
      ，顯然欠缺對他人財產權之尊重，所為實屬不該；惟念及
      被告2人犯後均坦承犯行，犯後態度尚可，衡以被告之犯
      罪動機、情節、所生危害暨其生活及經濟狀況、素行、年
      紀及智識程度等一切情狀，分別量處如主文所示之刑，併
      分別諭知易科罰金之折算標準，並就被告郭紹鈞部分定其
      應執行刑，併依此再諭知易科罰金之折算標準。
三、沒收部份
（一）按供犯罪所用、犯罪預備之物或犯罪所生之物，屬於犯罪
      行為人者，得沒收之，但有特別規定者，依其規定，刑法
      第38條第2項定有明文。扣案之一字板手1支、老虎鉗1支
      ，均為被告郭紹鈞所有，且係供被告郭紹鈞犯本案之罪所
      用之物，爰依前揭規定，宣告沒收。又扣案之背包1個、
      十字板手1支、美工刀1支、六角板手1支、棉棒1包，雖為
      被告郭紹鈞所有，惟與本案無關，且非違禁物，是無從於
      本案中諭知沒收，併此敘明。
（二）次按有關共同正犯犯罪所得之沒收、追繳或追徵，最高法
      院向採之共犯連帶說，業經最高法院104年度第13、14次
      刑事庭會議決議不再援用，並改採沒收或追徵應就各人所
      分得者為之之見解。又所謂各人「所分得」，係指各人「
      對犯罪所得有事實上之處分權限」，應視具體個案之實際
      情形而定：倘若共同正犯各成員內部間，對於不法利得分
      配明確時，固應依各人實際分配所得沒收；然若共同正犯
      成員對不法所得並無處分權限，其他成員亦無事實上之共
      同處分權限者，自不予諭知沒收；至共同正犯各成員對於
      不法利得享有共同處分權限時，則應負共同沒收之責。至
      於上揭共同正犯各成員有無犯罪所得、所得數額，係關於
      沒收、追繳或追徵標的犯罪所得範圍之認定，因非屬犯罪
      事實有無之認定，並不適用「嚴格證明法則」，無須證明
      至毫無合理懷疑之確信程度，應由事實審法院綜合卷證資
      料，依自由證明程序釋明其合理之依據以認定之（最高法
      院104年度台上字第3604號判決意旨參照）。再按犯罪所
      得，屬於犯罪行為人者，沒收之；前2項之沒收，於全部
      或一部不能沒收或不宜執行沒收時，追徵其價額，刑法第
      38條之1第1項前段、第3項分別定有明文。本案被告郭紹
      鈞就附件犯罪事實一（一）、（二）部分，分別竊得告訴
      人黃榮駿、盧昭翔新臺幣（下同）21,000元、10,000元，
      均為被告郭紹鈞之犯罪所得，且未合法發還告訴人等，應
      依上開規定宣告沒收，於全部或一部不能沒收或不宜執行
      沒收時，分別追徵其價額。又被告楊坤德就本案附件犯罪
      事實一（二）部分，自承未朋分任何犯罪所得，業據被告
      楊坤德於本院準備程序中供承在卷（見本院卷第76頁），
      而本院依卷內事證，尚無從認定被告楊坤德已實際受有犯
      罪所得，自無從就被告楊坤德部分宣告沒收。
據上論斷，應依刑事訴訟法第273條之1第1項、第299條第1項前
段、第310條之2、第454條第2項（本案採判決精簡原則，僅引述
程序法條），判決如主文。
本案經檢察官賴怡伶到庭執行職務。
中　　華　　民　　國　　111 　年　　4 　　月　　13　　日
                    刑事審查庭     法  官     高上茹
以上正本證明與原本無異。
如不服本判決應於收受判決後20日內向本院提出上訴書狀，並應
敘述具體理由。其未敘述上訴理由者，應於上訴期間屆滿後20日
內向本院補提理由書(均須按他造當事人之人數附繕本)「切勿逕
送上級法院」。
                                   書記官     蔡宛軒
中　　華　　民　　國　　111 　年　　4 　　月　　14　　日
附錄本判決論罪法條全文：
中華民國刑法第321 條
犯前條第一項、第二項之罪而有下列情形之一者，處六月以上五
年以下有期徒刑，得併科五十萬元以下罰金：
一、侵入住宅或有人居住之建築物、船艦或隱匿其內而犯之。
二、毀越門窗、牆垣或其他安全設備而犯之。
三、攜帶兇器而犯之。
四、結夥三人以上而犯之。
五、乘火災、水災或其他災害之際而犯之。
六、在車站、港埠、航空站或其他供水、陸、空公眾運輸之舟、
    車、航空機內而犯之。
前項之未遂犯罰之。

附件：
臺灣桃園地方檢察署檢察官起訴書
                                     110年度偵字第8769號
　　被　　　告　郭紹鈞　男　20歲（民國00年0月0日生）
　　　　　　　　　　　　住臺北市○○區○○路00巷00號
　　　　　　　　　　　　（另案於法務部矯正署敦品中學執行感化教育中）
　　　　　　　　　　　　國民身分證統一編號：Z000000000號
　　　　　　　　楊坤德　男　27歲（民國00年0月0日生）
　　　　　　　　　　　　住桃園市○○區○○里0鄰○○00號
　　　　　　　　　　　　國民身分證統一編號：Z000000000號
上列被告等因竊盜案件，已經偵查終結，認應提起公訴，茲將犯
罪事實及證據並所犯法條分敘如下：
        犯罪事實
一、郭紹鈞、楊坤德為下列行為：
  ㈠郭紹鈞意圖為自己不法之所有，基於竊盜之犯意，於民國109
    年12月26日凌晨2時44分許，攜帶客觀上對人之生命、身體
    、安全構成威脅足供兇器使用之老虎鉗及一字起，在黃榮駿
    經營址設桃園市○○區○○○路00號之投幣式洗衣店內，持老虎
    鉗及一字起撬開該店內之兌幣機，竊取該兌幣機內之現金新
    臺幣（下同）約2萬1,000元得手，並旋即逃離。
  ㈡郭紹鈞、楊坤德意圖為自己不法之所有，共同基於竊盜之犯
    意聯絡，於109年12月27日凌晨3時20分許，攜帶客觀上對人
    之生命、身體、安全構成威脅足供兇器使用之一字起，在盧
    昭翔經營址設桃園市○○區○○○路00號之夾娃娃機店內，推由
    楊坤德把風看顧，另由郭紹鈞持上開一字起撬開該店內之兌
    幣機，竊取該兌幣機內之現金約1萬元得手，並旋即逃離。
二、案經黃榮駿、盧昭翔訴由桃園市政府警察局大溪分局（下稱
    大溪分局）報告偵辦。
        證據並所犯法條
一、上揭犯罪事實，業據被告郭紹鈞、楊坤德於警詢及偵訊時均
    坦承不諱，犯罪事實一、㈠部分，並經證人即告訴人黃榮駿
    、被告郭紹鈞離去時搭載其之不知情營業小客車司機劉志錄
    於警詢時證述明確，另有大溪分局扣押筆錄及扣押物品目錄
    表1份、監視錄影器畫面翻拍照片共20張、監視錄影器光碟2
    張；犯罪事實一、㈡部分，亦經證人即告訴人盧昭翔於警詢
    時證述明確，並有大溪分局搜索扣押筆錄及扣押物品目錄表
    、扣案物品及監視錄影器畫面翻拍照片共20張、監視錄影器
    光碟1張等在卷可查，足認被告2人之自白與事實相符，其犯
    嫌應堪認定。
二、論罪：
  ㈠核被告郭紹鈞、楊坤德所為，均係犯刑法第321條第1項第3款
    之攜帶兇器竊盜罪嫌。被告郭紹鈞與被告楊坤德間，就犯罪
    事實一㈡部分具有犯意聯絡及行為分擔，均為共同正犯。又
    被告郭紹鈞所犯上開2犯行間，犯意各別，行為互殊，請予
    以分論併罰。
  ㈡沒收：
  1.犯罪事實一㈠部分：
    被告郭紹鈞就此部分之犯罪所得約2萬1,000元，並未扣案，
    爰請依刑法第38條之1第1項前段、同條第3項之規定，宣告
    沒收，於全部或一部不能沒收或不宜執行沒收時，追徵其價
    額。
  2.犯罪事實一㈡部分：
  ⑴扣案之一字起1支係被告2人供此部分犯罪所用之物，亦係屬
    被告郭紹鈞所有，請依刑法第38條第2項之規定宣告沒收。
  ⑵被告郭紹鈞、楊坤德就此部分之犯罪所得約1萬元，並未扣案
    ，爰請依刑法第38條之1第1項前段、同條第3項之規定，宣
    告沒收，於全部或一部不能沒收或不宜執行沒收時，追徵其
    價額。
三、依刑事訴訟法第251條第1項提起公訴。
　  此　  致
臺灣桃園地方法院
中　　華　　民　　國　 110　　年　　12　　月　　6 　　日
　　　　　　　　　　　　　    檢察官  古御詩
本件證明與原本無異
中　　華　　民　　國　 110　　年　　12　　月　　18　　日
                              書記官  陳心怡
所犯法條：
中華民國刑法第321條
犯前條第1項、第2項之罪而有下列情形之一者，處6月以上5年以
下有期徒刑，得併科50萬元以下罰金：
一、侵入住宅或有人居住之建築物、船艦或隱匿其內而犯之。
二、毀越門窗、牆垣或其他安全設備而犯之。
三、攜帶兇器而犯之。
四、結夥三人以上而犯之。
五、乘火災、水災或其他災害之際而犯之。
六、在車站、港埠、航空站或其他供水、陸、空公眾運輸之舟、
    車、航空機內而犯之。
前項之未遂犯罰之。